【裁判字號】    99,交聲,403
【裁判日期】    990401
【裁判案由】    違反道路交通管理處罰條例聲明異議
【裁判全文】
臺灣士林地方法院交通事件裁定         99年度交聲字第403號
原處分機關  臺北市交通事件裁決所
異  議  人
即受處分人  甲○○
上列異議人即受處分人因違反道路交通管理處罰條例案件，對於
臺北市交通事件裁決所於中華民國99年3月22日所為之裁決（原
處分案號：北市裁罰字第裁22-A00FX6914號）聲明異議，本院裁
定如下：
    主  文
異議駁回。
    理  由
一、原處分意旨略以：異議人即受處分人甲○○於民國99年2 月
    23日中午12時19分許，騎駛車牌號碼DKJ-257 號輕型機車，
    行經臺北市○○區○○路口，因未依標誌指示以兩段方式左
    轉，逕行左轉駛入北投路，為警依法攔停舉發，故依道路交
    通管理處罰條例第48條第1 項第2 款、第63條第1 項等規定
    ，裁處異議人罰鍰新臺幣（下同）600 元，並記違規點數1
    點等語。
二、異議意旨則以其當時並未看見兩段式左轉標誌，且現場之兩
    段式左轉標誌並未顯而易見，故向本院提出異議，求為撤銷
    原處分云云。
三、按汽車駕駛人轉彎時，不依標誌、標線、號誌指示者，處
    600 元以上1,800 元以下罰鍰，並記違規點數1 點，道路交
    通管理處罰條例第48條第1 項第2 款、第63條第1 項第1 款
    定有明文。又依道路交通安全規則第99條第2 項之規定，機
    器腳踏車行駛至交岔路口，其轉彎，應依標誌或標線之規定
    行駛；無標誌或標線者，應依同規則第102 條及下列規定行
    駛：一內側車道設有禁行機車標誌或標線者，應依兩段方式
    進行左轉，不得由內側或其他車道左轉；二在三快車道以上
    單行道道路，行駛於右側車道或慢車道者，應以兩段方式進
    行左轉彎；行駛於左側車道或慢車道者，應以兩段方式進行
    右轉彎。
四、異議人雖以上情置辯，然舉發現場係臺北市○○區○○路與
    北投路之交岔路口，在大業路緊鄰外側車道之人行道上設置
    有機車兩段式左轉標誌，此有卷附現場照片1 張可參，該標
    誌清晰可見，且無視線阻隔，異議人辯稱並未看見該標誌，
    自無可採。異議人雖另辯稱其當時行車方向係從豐年路2 段
    右轉大業路，故上開標誌並非顯而易見，然異議人既稱右轉
    進入大業路，依法即應騎駛大業路最外側二車道或最外側快
    車道及慢車道（道路交通安全規則第99條第1 項第1 、2 款
    參照），且可清楚目視大業路外側所設置之交通標誌，故異
    議人辯稱上開標誌並非顯而易見，容為卸責之詞，而無可採
    。從而，本件異議為無理由，應予駁回。
據上論斷，應依道路交通案件處理辦法第19條，裁定如主文。
中    華    民    國    99    年    4     月    1     日
                      交通法庭法  官   楊皓清
以上正本證明與原本無異。
如不服本裁定，應於裁定送達5日內，向本院提出抗告狀。
                              書記官   朱俶伶
中    華    民    國    99    年    4     月    1     日

司法院資訊處製作；財團法人民間司法改革基金會備份。
